













# Nataly Baranova desarrolladora frontend

Soy una desarrolladora frontend enérgica y orientada a los resultados, con experiencia en la construcción de interfaces web. Todos los días trabajo en mis habilidades y las amplío con nuevos conocimientos. Actualmente estoy aprendiendo NextJS, voy a estudiar ExpressJS pronto. Resuelvo ejercicios constantemente en "codewars" y aprendo español en mi tiempo libre por mi cuenta. Me gustaría mudarme a un país de habla hispana.

### Mis contactos

- (%) +54 9 11-6158-1255 (WhatsApp/Telegram/llamad)
- Buenos Aires, Argentina
- portfolio site

## Mis tecnologías

- Languages: JavaScript, TypeScript
- JS libraries and frameworks: ReactJS, React Native, NextJS
- State management libraries: Redux(toolkit), Thunk, RTK-query
- Routing: React-router-DOM
- Forms: React-formik, React-form, React-hookform
- Testing: Unit, Jest, Snapshot image test, Postman
- Patterns: TDD, Singleton, Observer, PubSub
- API: Axios, Rest, Swagger
- Storybook
- Version control: GitHub, GitLab
- Styles: CSS, Sass, Scss, styled components
- Design libraries: Material UI, Tailwind CSS, Bootstrap

## **Experiencia laboral**

Mis proyectos como desarrolladora frontend:

- Smart Learning Cards ☑ S
  - Social Network ☑

desde 2023

- Task Manager ♂
- Time Tracker
- start-up proyecto InstagramClone

#### Pila de tecnología en mis proyectos:

ReactJS, NextJS, Redux, Redux Toolkit, React-router-DOM, Hooks, class components, React-formik, React-form, React-hook-form, Axios, Rest API, MaterialUI, styled components, Storybook, Unit tests

#### Mis responsabilidades:

Trabajo en un entorno de equipo, reuniones, levantar requerimientos, desarrollar interfaces de usuario (UI), implementar paginación, búsqueda y ordenamiento de datos, trabajar con documentación de Swagger, RESTful (Registro/inicio de sesión/paginación, etc.), probar la interfaz de usuario y la funcionalidad de los componentes (testing), optimización de rendimiento, soluciones arquitectónicas del proyecto (UI, BLL, DAL, servidor), solución de errores y mantenimiento del código

Mis proyectos como desarrolladora:

#### • Lemma-auto.ru

Es una tienda de autopartes (Repuestos). Desarrollé la aplicación en Laravel 8, php, MySQL desde cero $\sqrt[4]{16}^{-2022}$  interfaz de usuario usando herramientas tales como: HTML, SASS, JavaScript.

Junto con bootstrap como framework y tailwind en un tablero.

Mos.ru

2021-2022

The main portal of the city of Moscow. I worked as a backend developer (Symfony5)

• Labirint.ru

2020-2020

This is a bookstore. I worked as a full-stack developer (Yii2, native JS, html, css)

• Ministry of Economic Development

2006-2020

Desarrollo de una base de datos interna para documentos normativos en MS Access.

## Educación

#### IT-INCUBATOR

2021-2022

#### Frontend Developer

Aprender y trabajar con React, Redux, TypeScript, Promises, REST API, Git, CSS/SASS, Material UI, TDD, Storybook y otras tecnologías frontend modernas

Moscow State University of tourism 2006-2011 and service

#### Analista informatica

Bases de datos de aprendizaje, SQL, Objective Pascal, Delphi, HTML, Matemáticas, otras materias teóricas fundamentales y otras cosas antiguas.

## Lenguajes

Ruso - nativo Inglés - C1

Español - A2 (in progress)